【裁判字號】    98,交抗,70
【裁判日期】    980306
【裁判案由】    聲明異議
【裁判全文】
臺灣高等法院高雄分院刑事裁定          98年度交抗字第70號
抗告人即
受處分人    甲○○
上列抗告人因違反道路交通管理處罰條例案件，不服臺灣高雄地
方法院中華民國98年1 月12日裁定（97年度交聲字第2786號），
提起抗告，本院裁定如下：
    主  文
原裁定撤銷，發回臺灣高雄地方法院。
    理  由
一、抗告意旨略以：伊確有於民國於97年8 月19日19時54分，騎
    乘車牌號碼BP9-789 號重型機車，在高雄市○○區○○路與
    後昌路590 巷交岔口，惟伊並未闖紅燈；雖舉發員警陳稱其
    等在前揭違規地點路口停等紅燈時，看見伊在該路口闖紅燈
    ，然伊當時所見警車原來停等紅燈之路口，係在後昌路與新
    昌街交岔路口，並非前揭違規地點路口，是員警所述已與事
    實有悖。且伊遭攔停後，員警聲稱伊闖紅燈之路口係「後昌
    路195 號」，然同行之替代役男卻稱係在「中油門口」，嗣
    在罰單上又記載違規地點在「後昌路與後昌路590 巷交岔路
    口」，前後所述不一，亦令人質疑；況據員警攔停後當場表
    示伊完全未減速即闖越紅燈等語，亦與闖紅燈者通常會先減
    速看有無來車後始行闖越之常情不符。此外，本件並無照片
    可資為證，異議人自無以信服，為此聲明異議，請求撤銷原
    處分及原審裁定等語。
二、本件原裁定以抗告人即異議人（下稱抗告人）於97年8 月19
    日19時54分，騎乘車牌號碼BP9-789 號重型機車，在高雄市
    楠梓區○○路與後昌路590 巷交岔路口闖紅燈，嗣經原舉發
    機關警員駕車上前攔停，並以其有闖紅燈之違規事實依法製
    單舉發等情，有高雄市政府警察局舉發違反道路交通管理事
    件通知單，且經證人即舉發員警王燈城證述明確，因而認原
    處分機關依道路交通管理處罰條例第53條第1 項、第63條第
    1 項第3 款、違反道路交通管理事件統一裁罰基準及處理細
    則所訂之違反道路交通管理事件統一裁罰基準表之規定，裁
    處異議人罰鍰1,800 元並記違規點數3 點，並無違誤，而駁
    回異議人之異議，固非無見；惟查，依證人王燈城於原審所
    述「其係駕駛巡邏警車執行巡邏勤務，而沿後昌路由北向南
    行駛至該路與後昌路590 巷交岔路口停等紅燈時，在紅燈號
    誌亮起約4 、5 秒後，發現異議人以時速30至40公里之車速
    ，騎車沿後昌路由南往北方向行駛至該路口，未經減速闖越
    紅燈。伊見狀就打開警示燈，並將車迴轉跟隨在異議人後方
    追去，因當時車流量較大，所以是開到較空曠的地方才攔停
    ，攔停後伊即向異議人表示有見其在後昌路590 巷口闖紅燈
    ，是為了維護其他用路人的安全才會尾隨一段距離才攔停。
    」等語，是如證人王燈城所言，員警王燈城係於對向車道見
    有人闖紅燈後，始迴轉由後追趕攔截，從而如以時速30至40
    公里之車速呼嘯而過，且事後再追趕攔截等情觀之，則其間
    闖紅燈者必有一段時間、距離離開員警之視線；且上開路段
    附近即有市集，平日人車沸騰，因而員警王燈城如何確定闖
    紅燈者必係抗告人？容有可疑。又本件取締抗告人之時，尚
    有一名替代役在場，因而就抗告人所爭執之事項，是否有再
    調查之必要，亦值斟酌。
三、綜上所述，原裁定未審酌上開疑點，逕認抗告人之異議無理
    由而予駁回，即有未當。抗告意旨指摘原裁定不當，為有理
    由，應由本院將原裁定撤銷，並發回臺灣高雄地方法院。
據上論結，應依道路交通案件處理辦法第26條、刑事訴訟法第41
3 條，裁定如主文。
中    華    民    國    98    年    3     月    6     日
                  刑事第四庭    審判長法  官  蕭權閔
                                      法  官  李嘉興
                                      法  官  吳進寶
以上正本證明與原本無異。
不得再抗告。
中    華    民    國    98    年    3     月    6     日
                                      書記官  林佳蓉


司法院資訊處製作；財團法人民間司法改革基金會備份。
